Inventaris van het archief van de Nederlandse Ambassade China, (1899) 1955-1974
Nationaal Archief, Den Haag
- Algemeen archief, 1.1
  - Staatkunde, landsverdediging, internationale organisaties, 9
    - Internationale organisaties, 9.3
      - Stukken betreffende de Verenigde Naties (VN)., 1954-1974; 569-586; 2 pakken en 12 omslagen
        - Ontwerpresolutie ingediend door China in de 93e zitting van de United Nations Educational, Scientific and Cultural Organization (UNESCO) tot het uitsluiten van vertegenwoordigers van Taiwan in internationale niet-gouvernementale organisaties die relaties hebben met de UNESCO, 1972-1974, 582
        - Opstelling van China over de plannen voor toelating van Bangladesh, Noord- en Zuid-Vietnam, Korea en Cambodja tot de VN, 1972-1974, 583
        - Steunvraag aan China voor de kandidatuur van Nederland voor de Uitvoerende Raad van United Nations International Children's Emergency Fund (UNICEF), 1972-1974, 584
        - Vertegenwoordiging van China in de International Telecommunications Union (ITU), de ontwerp-resolutie ingediend door Algerije, Joegoslavië en Pakistan tot het herstellen van de rechten van China en het uitsluiten van Taiwan in de ITU en de verklaring van China tijdens de 13e zitting van de ITU over het uitsluiten van Taiwan, 1972-1974, 585
        - Deelname van China aan Algemene Vergaderingen, 1973-1974, 586
      - Stukken betreffende de South-East Asian Treaty Organization (SEATO)., 1955-1958; 587-588; 1 omslag en 1 stuk
        - Propaganda in de pers van China en Vietnam inzake de conferentie gehouden te Bangkok, 1955, 587
        - Verklaring van China naar aanleiding van de bijeenkomst gehouden op 11 maart 1958 te Manilla, 1958, 588; stuk
      - Stukken betreffende internationale congressen en conferenties., 1955-1974; 589-600; 1 pak, 9 omslagen en 2 stukken
        - Aziatische conferentie te New Delhi van 6-10 april, 1955, 589
        - Conferentie in Genève, 1955, 590
        - Topconferentie over vreedzame co-existentie van de vier mogendheden te Berlijn, 1960, 591
        - Warschaupactconferentie in Moskou, 1960, 592
        - Leveren van commentaar op het verslag van drs. D.W. Fokkema over de Veertiende Sinologenconferentie, gehouden op 15-21 augustus 1962 te Breukelen, 1962, 593
        - Mutual Economic Aid Council (COMECON) te Moskou, 1962, 594; stuk
        - Conferentie niet-gebonden landen te Caïro, 1964, 595; stuk
        - Conferentie van de Afro-Aziatische Schrijversassociatie, 1965-1967, 596
        - Conferenties voor communistische partijen, 1967-1974, 597
        - Houding van China ten opzichte van de Conferentie over Europese Veiligheid en Samenwerking (CEVS), 1968-1974, 598; pak
        - Houding van China ten opzichte van de conferenties van niet-gebonden landen, 1969-1974, 599
        - Houding van China ten opzichte van de Conferentie over Troepenvermindering in Centraal Europa (MBFR), 1973-1974, 600
      - Stukken betreffende het Rode Kruis., 1956-1974; 601-603; 2 omslagen en 1 stuk
        - Vertaling van een verklaring uit de People's Daily van 6 november 1956 omtrent de ratificatie van vier Genève conventies door China, 1956, 601; stuk
        - Activiteiten van het Internationale Rode Kruis in Indochina en de protesten van China en Turkije vanwege de deelname van Taiwan aan de twintigste conferentie van het Internationale Rode Kruis, 1965-1974, 602
        - Protest van Noord-Vietnam inzake het niet-toelaten van Zuid-Vietnam tot de Luzernconferentie van het Rode Kruis over het onnodig lijden veroorzakende en indiscriminatoire wapens, 1974, 603
      - Stukken betreffende de Europese Economische Gemeenschap (EEG)., 1959-1974; 604-607; 3 pakken en 1 omslag
        - Accreditering van een missie van nationalistisch China bij de EEG, 1959-1964, 604; omslag
        - Betrekkingen van China met de EEG, 1964-1974, 605
        - Samenwerking van de handelsraden van de EEG-landen in China, 1968-1974, 606
        - Samenwerking tussen politieke ambtenaren van EEG-landen in China en andere landen, 1972-1974, 607
      - Brief aan de Nederlandse minister van Buitenlandse Zaken over het verschil van zienswijze tussen China en andere landen over het gebruik van het forum van de Algemene Raad van de Wereldfederatie van Vakverenigingen (WFTU) tijdens de elfde zitting gehouden op 5-9 juni., 1960; 608; 1 stuk
      - Stukken betreffende de opstelling van China ten opzichte van de Noord-Atlantische Verdragsorganisatie (NAVO)., 1967-1974; 609; 1 omslag
      - Stukken betreffende de Atlantic Policy Advisery Group (APAG) en het geschil tussen China en de Sovjet-Unie over de wijze van de verbreiding van het wereldcommunisme, de verhouding tot niet-communistische landen en de geopolitiek., 1968-1973; 610; 1 omslag
- Geheim archief, 1.2
  - Algemeen, 0
    - Agenda van ingekomen en uitgegane geheime stukken., 1955-1964; 611; 1 deel
    - Dossierinventarissen van het geheim archief van de Nederlandse Ambassade in China over de periode 1955-1964., [1965]; 612; 1 omslag
  - Organisatie, 1
    - Stukken betreffende het opstellen van een verslag over de inspectie van de gebouwen van de Nederlandse overheid te Nanking, de verkoop van Haig Court te Shanghai en de registratie van onroerende goederen in China., 1952-1959; 613; 1 omslag
    - Stukken betreffende het organiseren van zendingen van privé- en diplomatieke post per koerier tussen Hongkong en Peking en vice versa., 1953-1963; 614; 1 omslag
    - Koopcontract en originele title-deed met cadastrale map van het huis van de Nederlandse overheid aan de Peiping Lu nr. 55 te Nanking., 1955; 615; 1 omslag
    - Stukken betreffende de organisatie van de personele bezetting van de Nederlandse Ambassade in China., 1967; 616; 1 omslag
  - Aangelegenheden van openbare zedelijkheid, 4
    - Brief aan de Nederlandse minister van Buitenlandse Zaken over de verklaring uitgegeven door het Ministerie van Buitenlandse Zaken van China (Waichiaopu) omtrent de export van opium uit China., 1954; 617; 1 stuk
  - Verkeer en vervoer, 5
    - Stukken betreffende de kwaliteit van de spoorwegen, het wegennet en de luchtvaart in China., 1954-1958; 618; 1 omslag
    - Stukken betreffende de Netherlands Communications Delegation van de Rijksluchtvaartdienst van het Nederlandse Ministerie van Verkeer en Waterstaat en de Koninklijke Luchtvaartmaatschappij (KLM) inzake de onderhandelingen over het postvervoer van en naar China., 1961-1964; 619; 1 omslag
  - Economie, 6
    - Stukken betreffende het opstellen van een verslag over het 7e All-China Congres of Trade Unions van 2-11 mei 1953 te Peking inzake de inzet van arbeiders in het op 1 januari begonnen vijfjarenplan., 620; 1 omslag
    - Stukken betreffende de buitenlandse handel van China., 1953-1970; 621-622; 2 omslagen
      - Embargo op de export van strategische goederen, 1953-1957, 621
      - Export van China naar Hongkong, 1970, 622
    - Stukken betreffende het buitenlands economisch beleid van China ten opzichte van Nederland., 1954-1964; 623; 1 pak
    - Stukken betreffende het onderhouden van de contacten in China ter bevordering van de handel met de luchtvaartindustrie in Nederland en de komst van de luchtvaartmissie uit China in 1963., 1961-1963; 624; 1 omslag
  - Sociale aangelegenheden, 7
    - Stukken betreffende de financiële steun uit China ten behoeve van de watersnoodramp in Nederland., 1953; 625; 1 omslag
    - Stukken betreffende de massale uittocht van vluchtelingen vanuit China naar Hongkong., 1962; 626; 1 omslag
  - Staatkunde, landsverdediging, 9
    - Staatkunde, 9.1
      - Binnenlandse staatkunde, 9.1.1
        - Stukken betreffende de verstrekking van publicaties en berichtgevingen van de pers in China., 1952-1955; 627; 1 omslag
        - Stikken betreffende het Centrale Comité van de Communistische Partij China (CCCCP)., 1952-1964; 628; 1 omslag
        - Stukken betreffende de interne indoctrinatie, propaganda en partij-ideologische activiteiten en de positie van de politieke partijen., 1953-1964; 629; 1 omslag
        - Stukken betreffende het opstellen van rapporten over de zittingen van het Nationaal Volkscongres., 1955-1963; 630; 1 omslag
        - Stukken betreffende de volkscommunes in China., 1958-1960; 631; 1 omslag
        - Stukken betreffende het optreden tegen de rechtsen en antirevolutionairen., 1958-1963; 632; 1 omslag
        - Stukken betreffende de politieke machtstrijd tussen de culturele revolutiegroep en de groep rond Chou En Lai., 1966-1974; 633; 1 omslag
      - Buitenlandse betrekkingen, 9.1.2
        - Stukken betreffende de politieke betrekkingen van China met het buitenland., 1950-1974; 634-676; 3 pakken, 33 omslagen en 7 stukken
          - Algemeen. 1954-1969, 634-635
            - 1954-1960, 634
            - 1969, 635
          - Afghanistan, 1955-1963, 636
          - Algerije, 1956-1964, 637
          - Bangladesh, 1972, 638; stuk
          - België, 1954-1963, 639
          - Birma, 1954-1960, 640
          - Cambodja, 1968-1970, 641
          - Canada, 1969, 642; stuk
          - Chili, 1954, 1959, 643
          - Ghana, 1966, 644
          - India, 1953-1963, 645
          - Indochina, 1970-1972, 646
          - Indonesië. 1950-1967, 647-648
            - 1950-1959, 647
            - 1967, 648
          - Japan, 1955-1956, 649
          - Luxemburg, 1972, 650
          - Malta, 1971, 651; stuk
          - Mongolië. 1960-1967, 652-653
            - 1960-1961, 652
            - 1967, 653
          - Nederland. 1965-1974, 654-659
            - Algemeen. 1965-1974, 654-656
              - 1965-1970, 654; pak
              - 1971-1972 mei, 655
              - 1972 juni-1974, 656
            - Persona non grata verklaren door China van de zaakgelastigde G.J. Jongejans. 1966-1967, 657-659
              - 1966, 657; pak
              - 1966-1967, 658
              - Documentatie, 1966-1967, 659; pak
            - Nepal, 1955, 660
          - Noorwegen, 1954-1955, 661
          - Oost-Europa, 1969, 662; stuk
          - Pakistan, 1969-1972, 663
          - Palestina, 1970, 664; stuk
          - Polen, 1959, 665; stuk
          - Sovjet-Unie. 1954-1973, 666-667
            - 1954-1964, 666
            - 1966-1973, 667
          - Taiwan, 1955-1964, 668
          - Thailand, 1971, 669
          - Verenigd Koninkrijk. 1953-1972, 670-671
            - 1953-1961, 670
            - 1966-1972, 671
          - Verenigde Staten. 1954-1972, 672-674
            - Algemeen. 1954-1972, 672-673
              - 1954-1962, 672
              - 1969-1972, 673
            - Opstelling van China in verband met de toenaderingspoging van de Verenigde Staten tot Mongolië, 1961, 674
          - Vietnam, 1966-1971, 675
          - Zweden, 1954, 676; stuk
        - Stukken betreffende het toepassen van de richtlijnen voor het onderhouden van contacten met vertegenwoordigers van niet-erkende communistische landen., 1954-1961; 677; 1 omslag
        - Stukken betreffende berichten in de pers in China ten aanzien van de diplomatieke verhoudingen van andere landen onderling., 1955-1957; 678; 1 omslag
        - Stukken betreffende het door de Cambodjaanse Ambassade in China aan het Ministerie van Buitenlandse Zaken van China (Waichiaopu) verstrekte communiqué over een volksreferendum in Cambodja en het vertrek van de ambassadeur van Cambodja., 1960-1963; 679; 1 omslag
        - Stukken betreffende het aangaan van diplomatieke betrekkingen tussen Nederland en Noord-Vietnam., 1971-1973; 680; 1 omslag
        - Verslag over de pogingen van enkele leden van de Nederlandse parlementaire missie naar China om in gesprek te komen met prins Sihanouk van Cambodja., 1973; 681; 1 stuk
    - Landsverdediging, 9.2
      - Stukken betreffende de houding van China ten opzichte van politieke en militaire conflicten in het buitenland., 1952-1956; 682-685; 4 omslagen
        - Egypte, Suezkanaal, 1956, 682
        - Indochina, 1954, 683
        - Kasjmir, 1953, 684
        - Korea, 1952-1956, 685
      - Stukken betreffende de ontwikkelingen op het gebied van defensie van China., 1954-1972; 686-688; 3 omslagen
        - Paochi-Chengtu spoorweg en de productie van straaljagers, 1954-1960, 686
        - Militaire productie, 1954-1963, 687
        - Wijziging in de leiding van het Ministerie van Defensie en het leger in China, 1972, 688
      - Stukken betreffende de atoombewapening., 1955-1963; 689-690; 2 omslagen
        - Ontwikkeling van de atoomwetenschap in China, 1955, 689
        - Opvattingen van China ten aanzien van de nucleaire ontwapening, 1955-1963, 690
    - Internationale organisaties, 9.3
      - Stukken betreffende de Afro-Aziatische conferentie., 1955-1964; 691; 1 omslag
      - Stukken betreffende de Noord-Atlantische Verdragsorganisatie (NAVO)., 1958-1971; 692-693; 2 omslagen
        - Toepassen van de richtlijnen met betrekking tot het bijwonen van officiële gebeurtenissen in landen van het China-Sovjetblok door diplomatieke vertegenwoordigers van NAVO-landen, 1958-1961, 692
        - Halfjaarlijkse rapporten, opgesteld door experts van verschillende NAVO-landen over de situatie in het Verre Oosten, 1968-1971, 693
      - Stukken betreffende de reactie van China op de Moskou-verklaring en vredesboodschap inzake de Conferentie Communistische Partijen., 1960; 694; 1 omslag
      - Stukken betreffende het afkeuren door China van het Southeast Asian Regional Cooperative Scheme (SEAARC) inzake de samenwerking tussen Indonesië, Thailand, Maleisië en de Filipijnen., 1967; 695; 1 omslag
      - Stukken betreffende de vertegenwoordiging van China in de Verenigde Naties (VN)., 1970-1971; 696; 1 omslag